【裁判字號】    90,交聲,521
【裁判日期】    900702
【裁判案由】    交管條例聲異
【裁判全文】
臺灣板橋地方法院交通事件裁定                      九十年度交聲字第五二一號
    原處分機關  交通部公路局臺北區監理所
    受處分  人
    即異議  人  甲○○
右列受處分人即異議人因違反道路交通管理處罰條例案件，對於交通部公路局臺北區
監理所九十年五月二十一日所為之處分（原處分案號：北監五字第裁四０─ＡＴ00
00000號），聲明異議，本院裁定如左：
    主  文
異議駁回。
    理  由
一、異議意旨略以：臺北市政府警察局交通警察大隊執勤警員以異議人所有牌照ＦＢ
    ─０七四六號小客車於民國九十年三月二日九時十六分許，停放在臺北市○○路
    ○段旁，違反道路交通管理處罰條例第五十六條第一項第五款之「在顯有妨礙他
    車通行處停車」規定予以舉發；然違規事由為在他人車庫出入口前停車，妨通
    行，按「他人」車庫為私人車庫，車庫前為「公路」，每個人均有道路使用權，
    且伊所停放之位置未妨礙通行，車輛仍可出入，且車庫前道路並未劃有紅黃線，
    異議人為洽公緊急臨停，遭開單後數分鐘即駛走，並預留通道，他人並非不可出
    入，是否執勤警員為「績效」或「圖利特定人士」或「維護特權人士」，尚不得
    而知，為此爰聲明異議，請求撤銷原處分云云。
二、按汽車駕駛人停車時，在顯有妨礙他車通行處所停車者，處新臺幣（下同）六百
    元以上一千二百元以下罰鍰，道路交通管理處罰條例第五十六條第一項第五款定
    有明文。
三、本件受處分人即異議人邵敬箎因於九十年三月二日九時十六分許，將車牌ＦＢ─
    ０七四六號自用小客車停放在臺北市○○路○段，經警逕行舉發之事實，有臺北
    市政府警察局九十年三月二十一日北市警交字第ＡＴ0000000號舉發違反
    道路交通管理事件通知單移送聯存卷可憑，並為異議人自承，應可信實；異議人
    雖辯稱：伊停車處所為私人車庫前，並未劃有紅、黃線，伊為洽公緊急臨停，且
    預留通道，並無阻礙他車通行云云，經查：異議人小客車臨時停放之處所係他人
    車庫出入口之前，此有影印之舉發照片一幀附卷為證，且觀之該照片，該車庫確
    有他車通行，是異議人將車輛停放該處，對於任一可能利用該處出入之車輛，均
    足以造成妨礙，縱然該處未劃設紅線或黃線，惟在設有禁止臨時停車標線處所不
    得臨時停車，道路交通安全規則第一百十一條第三款已另有規定，異議人停放之
    處所雖無標線劃置，並非謂即可任意臨時停車，況依異議人上開所辯，無非為圖
    一己停車之便而恣依己利曲解法意，殊無可取，不足採信，因之異議人在顯有妨
    礙他車通行處停車之違規事實，堪予認定，從而原處分機關據以援引道路交通管
    理處罰條例第五十六條第一項第五款規定，裁處罰鍰六百元，核無不當，綜上本
    件異議為無理由，應予駁回。
據上論斷，應依道路交通案件處理辦法第十九條裁定如主文。
中      華      民      國    九十      年      七      月      二      日
                              臺灣板橋地方法院交通法庭
                                  法  官  徐  蘭  萍
右正本證明與原本無異。
如不服本裁定，應於送達後五日內，向本院提出抗告狀。
                                  書記官  莊  川  億
中      華      民      國    九十      年      七      月      二      日


司法院資訊處製作；財團法人民間司法改革基金會備份。
